ACORDAO-COMPLETO-2375680

ACÓRDÃO DE RELAÇÃO

ACÓRDÃO DE RELAÇÃO 9331/2019 ATA 34/2019 - SEGUNDA CÂMARA

Acórdão 9331/2019-TCU-Segunda Câmara
Considerando que os presentes autos tratam de Representação, com pedido de medida cautelar inaudita altera pars, a respeito de possíveis irregularidades ocorridas em contratações da empresa Cobra Tecnologia S.A. (Cobra) pelo Banco do Brasil S.A. (BB) , mediante processos de dispensa e de inexigibilidade de licitação, para prestação de serviços de manutenção corretiva e preventiva dos sistemas de circuito fechado de TV (CFTV) , energia ininterrupta (nobreak) , controle de acesso (PGDM, eclusa, controle de portas) e infraestrutura de comunicação (voz, dados e segurança) (Peça 1, p. 5-6, e Peça 2, p. 18) ;
Considerando que, por meio do Acórdão 7556/2019-TCU-Segunda Câmara deste Tribunal conheceu a Representação e autorizou a realização de audiência dos servidores pertencentes ao quadro de funcionários do Banco do Brasil S.A. (Peça 179) ;
Considerando que, irresignado, o Representante, Sr. Davi Márcio Soares, opôs os Embargos de Declaração de Peça 189, requerendo a concessão de medida cautelar, alegando, em essência que:
o recurso é tempestivo, pois a decisão foi disponibilizada em 28/8/2019, e o término do prazo para oposição do recurso seria 9/9/2019;
o Acórdão seria omisso em não se manifestar acerca da decretação de cautelar para suspensão imediata dos contratos mantidos entre a Cobra e o Banco do Brasil, uma vez que todos os requisitos para a concessão estão presentes;
o direito pleiteado não traria qualquer prejuízo financeiro às representadas, muito pelo contrário, estas deixariam de cometer ilícitos, pois o procedimento normal e legal da licitação na modalidade pregão eletrônico poderia ser retomado, ou ainda, poderiam ser feitas contratações emergenciais;
	Considerando que, em consonância com as regras processuais, o embargante não ostenta legitimidade para recorrer, pressuposto essencial para a admissibilidade dos Embargos de Declaração, uma vez que, por meio do Despacho à Peça 52, o então relator do feito, Ministro Raimundo Carreiro, ao analisar solicitação formulada pelo Sr. David Marcio Soares de inclusão como terceiro interessado do advogado Josimar de Assis Lira para fins de análise e acompanhamento da Representação (Peça 48) , considerou que o requerente não logrou demonstrar, de forma clara e objetiva, qual razão legítima o qualificaria para intervir no processo e qual direito subjetivo próprio poderia vir a ser prejudicado por decisão do Tribunal e indeferiu o pleito;
	Considerando que, mesmo que conhecidos os presentes embargos, não haveria qualquer contradição, obscuridade ou omissão na deliberação atacada, nem tampouco foram apresentados elementos suficientes à aplicação de efeitos infringentes que resultem em reformulação de juízo anteriormente firmado, pois a alegação de que este Tribunal não teria se manifestado aceca da decretação de cautelar não procede, eis que:
no Despacho à Peça 10, o então relator conheceu da Representação e denegou o pedido de cautelar. Não obstante, determinou, considerando a gravidade das irregularidades e tendo em vista a materialidade envolvida, que o pedido fosse reavaliado pela unidade técnica após a realização das inspeções;
nos itens 224 a 227 do Relatório de Fiscalização (Peça 124) , a Selog analisou a necessidade da concessão da medida cautelar, concluindo que os pressupostos continuavam ausentes;
no Despacho de Peça 139, agora como relator, ao manifestar-me quanto ao conteúdo do Relatório de Fiscalização, acompanhei o entendimento da Selog quanto a não haver periculum in mora, vez que os contratos já estavam firmados e em execução e que os riscos envolvidos seriam, todavia, relacionados à sua eventual paralisação, podendo causar prejuízos maiores às unidades do Banco do Brasil;
no mesmo Despacho, em linha com a unidade técnica, defendi que persistiam os elementos que justificariam o indeferimento do pedido de admissão na condição de interessado do representante, requerido na Peça 48;
	ACORDAM os Ministros do Tribunal de Contas da União, reunidos em Sessão de 2ª Câmara, por unanimidade, com fundamento nos arts. 30, inciso I, alínea "d", e 34, § 1º, da Lei 8.443/1992, c/c os arts. 143, inciso V, alínea "f" e § 3º, 277, inciso III, e 287, § 1º, do Regimento Interno/TCU, em:
não conhecer dos Embargos de Declaração opostos pelo Sr. Davi Márcio Soares contra o Acórdão 7556/2019-TCU-Segunda Câmara, eis que não possui legitimidade para recorrer, pressuposto essencial para a admissibilidade dos Embargos de Declaração;
 dar ciência desta deliberação aos interessados.
1. Processo TC-Processo 005.582/2015-6 (REPRESENTAÇÃO) 
	1.1. Apensos: Processo 001.588/2015-0 (REPRESENTAÇÃO) ; Processo 017.899/2015-0 (REPRESENTAÇÃO) ; Processo 005.114/2015-2 (REPRESENTAÇÃO) 
	1.2. Responsáveis: Alice Cristina Santos Lacerda (CPF XXX.393.465-XX) ; Claudio Henrique da Silva (CPF XXX.245.678-XX) ; Diogo Sena (CPF XXX.348.371-XX) ; Gustavo Henaut (CPF XXX.789.897-XX) ; João Carlos dos Santos Simão (CPF XXX.333.897-XX) ; Sandro André Hammarstron (CPF XXX.598.400-XX) ; Sergio Gonzaga Wenceslau (CPF XXX.275.506-XX) ; Silvia Silva Rocha (CPF XXX.150.926-XX) e Waldir Ghiglino Gadea (CPF XXX.988.220-XX) .
	1.3. Recorrente: David Marcio Soares (CPF XXX.069.188-XX) .
	1.4. Interessados: A C Serviços Corporativos Ltda. (CNPJ 66.059.510/0001-42) ; BS Tecnologia e Serviços Ltda. (CNPJ 03.655.231/0001-21) .
	1.5. Órgão/Entidade: Banco do Brasil S.A.; Cobra Tecnologia S.A.
	1.6. Relator: Ministro Aroldo Cedraz.
	1.7. Representante do Ministério Público: não atuou.
	1.8. Relator da deliberação recorrida: Ministro Aroldo Cedraz.
	1.9. Unidade Técnica: Secretaria de Controle Externo de Aquisições Logísticas (Selog) .
	1.10. Representação legal: Antônio Cecílio Moreira Pires (107285/OAB-SP) e outros, representando BS Tecnologia e Serviços Ltda.; Mateus Guimaraes Torres (15.823-E/OAB-DF) e outros, representando Banco do Brasil S.A.; Marcelo Alves da Silva (44.861/OAB-DF) e outros, representando Cobra Tecnologia S.A. e Cobra Tecnologia S.A.; Isabela da Costa Moura Santana (32205/OAB-DF) , representando Josimar de Assis Lira; Josimar de Assis Lira (255635/OAB-SP) , representando David Marcio Soares e Guilherme da Silva Lopes Carvalho.
	1.11. Determinações/Recomendações/Orientações: não há.

Segunda Câmara

Alice Cristina Santos Lacerda (CPF XXX.393.465-XX); Claudio Henrique da Silva (CPF XXX.245.678-XX); Diogo Sena (CPF XXX.348.371-XX); Gustavo Henaut (CPF XXX.789.897-XX); João Carlos dos Santos Simão (CPF XXX.333.897-XX); Sandro André Hammarstron (CPF XXX.598.400-XX); Sergio Gonzaga Wenceslau (CPF XXX.275.506-XX); Silvia Silva Rocha (CPF XXX.150.926-XX) e Waldir Ghiglino Gadea (CPF XXX.988.220-XX).

ACORDAO-COMPLETO-2551771

Acórdão de Relação 6300/2022 - Segunda Câmara

Acórdão de Relação

ACORDAO-COMPLETO-2529356

Acórdão 2783/2022 - Segunda Câmara

ACORDAO-COMPLETO-2478292

Acórdão 477/2022 - Segunda Câmara

ACORDAO-COMPLETO-2438580

Acórdão 12542/2020 - Segunda Câmara

ACORDAO-COMPLETO-2402123

Acórdão 11131/2020 - Segunda Câmara

AROLDO CEDRAZ

Ministro Aroldo Cedraz.

Antônio Cecílio Moreira Pires (107285/OAB-SP) e outros, representando BS Tecnologia e Serviços Ltda.; Mateus Guimaraes Torres (15.823-E/OAB-DF) e outros, representando Banco do Brasil S.A.; Marcelo Alves da Silva (44.861/OAB-DF) e outros, representando Cobra Tecnologia S.A. e Cobra Tecnologia S.A.; Isabela da Costa Moura Santana (32205/OAB-DF), representando Josimar de Assis Lira; Josimar de Assis Lira (255635/OAB-SP), representando David Marcio Soares e Guilherme da Silva Lopes Carvalho.

Não atuou.

REPRESENTAÇÃO (REPR)

Secretaria de Controle Externo de Aquisições Logísticas (Selog).